臺灣士林地方法院民事裁定
111年度補字第717號
原      告  張正富  
訴訟代理人  劉厲生律師
複代理人    郭芳宜律師
被      告  陳麗雲  
            張耿豪  
            張永琦  
上列當事人間請求拆屋還地等事件，本院裁定如下：
    主  文
本件訴訟標的價額核定為新臺幣貳佰肆拾壹萬伍仟陸佰元。
原告應於收受本裁定正本送達之日起五日內補繳第一審裁判費新
臺幣貳萬肆仟玖佰伍拾捌元，逾期未補正，即駁回原告之訴。
    理  由
一、起訴，應依民事訴訟法第77條之13、第77條之14等規定繳納
    裁判費，此為必備之程式。原告之訴，起訴不合程式或不備
    其他要件者，法院應以裁定駁回之，但其情形可以補正者，
    審判長應定期間先命補正，同法第249條第1項第6款亦有明
    文。按訴訟標的之價額，由法院核定。核定訴訟標的之價額
    ，以起訴時之交易價額為準；無交易價額者，以原告就訴訟
    標的所有之利益為準。以一訴主張數項標的者，其價額合併
    計算之。以一訴附帶請求其孳息、損害賠償、違約金或費用
    者，不併算其價額。民事訴訟法第77條之1第1項、第2項、
    第77條之2第1項前段、第2項分別定有明文。
二、查原告起訴聲明第1項係請求被告將門牌號碼臺北市○○區○○○
    道0段00巷0號2層房屋（坐落臺北市○○區○○段○○段000○00000
    地號土地，下稱系爭房屋）拆除，將土地返還原告。其訴訟
    標的價額自應以系爭房屋所占用土地面積，於起訴時之交易
    價值為準。系爭房屋占用土地面積為79.2平方公尺，有房屋
    稅主檔查詢資料在卷可查。而臺北市○○區○○段○○段000○0000
    0地號土地於起訴時之公告現值均為每平方公尺新臺幣（下
    同）30,500元，有土地登記第一類謄本可按。則系爭房屋所
    占用土地於起訴時之交易價值為2,415,600元（計算式：30,
    500×79.2＝2,415,600），訴之聲明第1項訴訟標的價額即為2
    ,415,600元。原告訴之聲明第2項係請求被告給付相當於租
    金之不當得利，屬訴之聲明第1項之附帶請求，依民事訴訟
    法第77條之2第2項規定，不併算其價額。據上，本件訴訟標
    的價額應核定為2,415,600元，應徵第一審裁判費24,958元
    。茲依民事訴訟法第249條第1項但書之規定，限原告於收受
    本裁定正本送達之日起5日內如數補繳，逾期不繳，即駁回
    其訴。
三、爰裁定如主文。
中　　華　　民　　國　　111 　年　　8 　　月　　16　　日
                  民事第一庭法  官  江哲瑋
以上正本係照原本作成。
對本裁定關於核定訴訟標的價額部分抗告，應於裁定送達後10日
內向本院提出抗告狀，並繳納抗告費新臺幣1,000 元；關於命補
繳裁判費部分，不得抗告。
中　　華　　民　　國　　111 　年　　8 　　月　　16　　日
                            書記官  張祐誠